# 请教陈版：收入问题

提问人：跨度防护 时间：2019-10-23 06:30:11
企业销售集成电路芯片，含软件和硬件，软件和硬件单独区分价格；部分产品合同约定交货即验收；部分产品通过快递送至客户，合同约定快递发出 3个工作日后即代表验收。请教陈版： 1 、账面需要对软件、硬件收入分别列示二级明细核算吗，还是合在一起？ 2 、分别核算的时候软件收入无对应成本，毛利率100%，这样合理吗？ 3 、“合同约定交货即验收”的，此时对于硬件和软件都是交付（验收）时确认收入吗？ 4 、部分产品通过快递送至客户，合同约定快递发出 3 个工作日后即代表验收。合同可以这样约定吗，收入在快递发出 3 个工作日后确认？可以不再强调签字盖章的验收单概念？ 5 、另外，对于一些跨境贸易有些 ipo 企业的收入确认原则是，货物交给物流公司时确认，可以采用这样的收入确认方法吗？可以不再强调签字盖章的验收单概念？

回答人：chenyiwei
1 、这取决于软硬件是否为一个整体，可以参照新准则下软硬件是否构成一个单一履约义务的判断。一般情况下，嵌入式软件和对应的硬件应整体构成一项单项的履约义务。这与嵌入式软件即征即退的相关税务规定无关。
2 、如果嵌入式软件单独构成一项履约义务（这种可能性不大），且系通用软件，其前期研发支出已全部费用化，后续只有很低的复制成本，则可能出现你说的软件毛利率奇高的情况，这是通用软件行业的共性问题。
3 、要看 “验收”的具体含义（如表演检验还是实质性检查），以往因质量缺陷的退货比例及影响金额等。
4 、“合同约定快递发出 3 个工作日后即代表验收” 能否这样约定，这是法律问题，建议咨询律师。并考虑该企业以往通过快递交货的通常所需时间、特定合同中客户所在地远近和交通便利程度等因素。
5 、要考虑根据相关法律法规或者贸易规则，当货物交付给第一承运人时，能否视同已交付客户，客户是否已经取得商品的控制权，并享有及承担其所有权上的主要风险和报酬等。